【裁判字號】    89,訴,4797
【裁判日期】    891129
【裁判案由】    給付簽帳卡消費款
【裁判全文】
臺灣臺北地方法院民事判決  八十九年度訴字第四七九七號
    原      告  荷商荷蘭銀行股份有限公司台北分公司
    法定代理人  甲○○
    訴訟代理人  乙○○
    被      告  丙○○
右當事人間請求給付簽帳卡消費款事件，本院判決如左：
    主    文
被告應給付原告新台幣玖拾萬零玖仟玖佰肆拾壹元，其中新台幣捌拾肆萬玖仟佰伍
拾伍元自民國八十九年十一月十五日起至清償日止，按年息百分之十九點九七計算之
利息，並按月收取違約金新台幣佰元。
訴訟費用由被告負擔。
    事    實
甲、原告方面：
一、聲明：如主文所示。
二、陳述：被告因持用原告所簽發之信用卡卡號分別為0000-0000-0000-0000、 0000-
    0000-0000-0000、0000-0000-0000-0000、0000-0000-0000-0000、 0000-0000-
    0000-0000、0000-0000-0000-0000簽帳消費，並約定條款書在案，故積欠消費簽
    帳款、預借現金、手續費、循環利息及違約金共計新台幣（下同）玖拾萬零玖仟
    玖佰肆拾壹元，其中消費款及預借現金為捌拾肆萬玖仟佰伍拾伍元，依據信用
    卡使用條款第十六條第三項、第十七條之約定，此部分係採用年息百分之十九點
    九七為循環計息，並至被告全數付清所積欠款項前，另按月收取違約金佰元，
    詎被告迄今仍未清償，為此提起本件訴訟。
三、證據：提出信用卡申請書、帳單、約定條款及原告內部審核信用卡資料文件（以
    上皆影本）等件為證。
乙、被告方面：
一、聲明：駁回原告之訴。
二、陳述略稱：對於確實有積欠如原告所稱之信用卡款不爭執，但無法依據原告所提
    出之條件還款。
    理    由
一、本件原告主張之事實，已據其提出信用卡申請書、帳單、約定條款及原告內部審
    核信用卡資料文件（以上皆影本）等件為證，核屬相符，且為被告所不爭執，自
    堪信為真實。被告雖辯稱：無法依據原告要求之條件還款云云。然依據約定條款
    第十五條規定：當期之應付帳款，應於當期繳款截止前「全數」繳付原告。本件
    債務既已到期，故被告自有全數給付之義務，原告既未同意被告緩期清償，被告
    所辯即不足採。
二、原告依信用卡契約之法律關係請求被告給付消費簽帳款、預借現金、手續費、循
    環利息及違約金玖拾萬零玖仟玖佰肆拾壹元，其中消費款及預借現金捌拾肆萬玖
    仟佰伍拾伍元自八十九年十一月十五日（即起訴狀繕本送達翌日）起至清償日
    止按年息百分之十九點九七計算之利息及每月佰元違約金為有理由，應予准許
    。
三、結論：
    本件原告之訴為有理由，依民事訴訟法第七十八條，判決如主文。
中      華      民      國    八十九    年    十一    月    二十九      日
                                            民事第四庭法      官  黃柄縉
右為正本係照原本作成
如對本判決上訴，須於判決送達後廿日內向本院提出上訴狀
中      華      民      國    八十九    年     十一     月  二十九      日
                                                      法院書記官  楊湘雯


司法院資訊處製作；財團法人民間司法改革基金會備份。
